---
title: '利用R分析餐饮企业数据初步'
output:
  html_document: default
  pdf_document: default
  word_document: default
---

```{r setup, include=FALSE}
knitr::opts_chunk$set(echo = TRUE)
```

## 贡献度分析
### 概述

贡献度分析又称帕累托分析，它的原理是帕累托法则又称20/80定律。同样的投入放在不同的地方会产生不同的效益。例如对于一个公司来讲，80%的利润常常来自于20%最畅销的产品，然而其他80%的产品只产生了20%的利润。
  
  
就餐饮行业来说，应用贡献度分析可以重点改善菜系盈利占总额80%的菜品。这种结果可以从帕累托图中直观地看出。

### 读取数据

```{r}
library(knitr)
dishdata <- read.csv(file = "./catering_dish_profit.csv")
kable(dishdata[1:5,])


```
我们读取了一个模拟数据表，这个简单的表格制作起来很简单，只需要两个核心数据即可，即菜品名和对应的盈利，菜品ID只是一个编号，可选记录。在这个模拟表格中，我们用A1，A2，A3等代号来命名菜品名。我们可以查看前6条数据

### 作帕累托图

有了数据，我们就可以利用已经写好的代码来作出贡献度图表了，只需将数据代入其中即可:

```{r pressure, echo=FALSE}
barplot(dishdata[, 3], col = "blue1", names.arg = dishdata[, 2], width = 1, 
        space = 0, ylim = c(0, 10000), xlab = "菜品", ylab = "盈利：元")
accratio <- dishdata[, 3]
for ( i in 1:length(accratio)) {
  accratio[i] <- sum(dishdata[1:i, 3]) / sum(dishdata[, 3])
}

par(new = T, mar = c(4, 4, 4, 4))
points(accratio * 10000 ~ c((1:length(accratio) - 0.5)), new = FALSE, 
       type = "b", new = T)
axis(4, col = "red", col.axis = "red", at = 0:10000, label = c(0:10000 / 10000))
mtext('累积百分比',4,2)

points(6.5, accratio[7] * 10000, col="red")
text(7, accratio[7] * 10000,paste(round(accratio[7] + 0.00001, 4) * 100, "%")) 
```

通过图表我们可以很直观得看到，菜品A1到A7一共创造了85%的盈利，这就是我们需要重点发展和维护的菜品。


## 菜品的相关性分析

### 概述
```{r}
cordata <- read.csv(file = "./catering_sale_all.csv", header = TRUE)

kable(cordata[1:5,])
```

我们又通过代码获取了一组模拟数据，通过表格可知。这也是餐饮行业中最常见的统计表格之一，它记录了每一天菜单上各种菜品的销量。表格看起来枯燥无味，数据中似乎也看不出什么来，只是每天记录的日常数据而已。可是通过关联分析函数，我们能够发现蕴藏在数据背后的相关性模式。比如我们就关注百合酱蒸凤爪这道菜，看看它和其他菜品有着哪些关联。

```{r}
corr = cor(cordata[, 2],cordata[,3:11])
kable(corr)
```

由于缺失值的出现，相关系数计算结果中也出现了NA，这是统计学中很常见的情况，但是这没有影响到我们观测其他菜品数据。从上面的结果可以看到如果顾客点了“百合酱蒸凤爪”，则点“翡翠蒸香茜饺”、“金银蒜汁蒸排骨”、“香煎萝卜糕”、“铁板酸菜豆腐”、“香煎韭菜饺”等主食的相关性比较低，反而点“乐膳真味鸡”、“生炒菜心”、“原汁原味菜心”的相关性比较高。

我们用相关性分析法对“百合酱蒸凤爪”进行了简单的建模分析之后，看到了不同菜品与之的相关性，相关性比较高，意味着顾客点了凤爪之后还会点这些菜的几率很大，普遍顾客喜欢将这它们一起点。所以我们可以利用这些信息来构建推荐系统，当顾客点了凤爪，我们可以为他们推荐相关性高的菜品。
